【裁判字號】    97,簡聲抗,2
【裁判日期】    970428
【裁判案由】    確定訴訟費用額
【裁判全文】
臺灣臺中地方法院民事裁定             97年度簡聲抗字第2號
抗  告  人  甲○○
相  對  人  乙○○
上列當事人間確定訴訟費用額事件，抗告人對於民國96年12月3
日本院台中簡易庭所為之96年度中簡聲字第127號裁定提起抗告
，本院裁定如下：
    主      文
抗告駁回。
抗告費用新台幣壹仟元由抗告人負擔。
    理      由
一、本件抗告意旨略以：建築技師及土木技師之收費標準，因未
    動用儀器鑑定，故完全以當時鑑定數目之多寡作為計價基礎
    ，依公平比例之正義原則，應依技師當時之計價基礎來分攤
    雙方應負之費用。準此，就建築師公會鑑定部分，抗告人應
    負擔之比率為34%，就土木技師公會第一次鑑定部分，抗告
    人應負擔之比率為55.6%。又依書面紀錄，土木技師第二次
    鑑定係相對人自行雇用，並非法院函文送請鑑定，抗告人亦
    未收到公文通知，該部分自不應由抗告人負擔，爰提起抗告
    ，聲明廢棄原裁定等語。
二、按法院未於訴訟費用之裁判確定其費用額者，第一審受訴法
    院於該裁判有執行力後，應依聲請以裁定確定之；上開確定
    之訴訟費用額，應於裁定送達之翌日起，加給按法定利率計
    算之利息，民事訴訟法第91條第1項、第3項定有明文。所謂
    「以裁定確定之」，係指法院已為訴訟費用之裁判，僅未確
    定其費用額之情形而言。次按法院之判決一經確定，即發生
    實質上確定力、執行力，法院及當事人均應尊重其效力，不
    得任意變更，以維法律秩序之安定。準此，在法院已為訴訟
    費用之裁判，然於訴訟費用之裁判中未確定其費用額者，固
    得聲請確定訴訟費用額，惟在確定訴訟費用額之裁定程序中
    ，僅得依照原判決命負擔訴訟費用之確定裁判比率，審酌求
    償支出訴訟費用之一造所開列之費用項目，是否確屬訴訟費
    用之範圍，然後確定應負擔訴訟費用者究應賠償他造之數額
    為若干。至於當事人間實體法上之權利義務之爭執，並非在
    確定訴訟費用額之裁定程序中所得加以判斷。
三、查兩造間請求損害賠償事件，經本院94年度中簡字第118號
    、96年度簡上字第136號判決確定，其第一審訴訟費用應由
    抗告人負擔78%，其餘部分（含第一審其餘22%部分及第二審
    全部）則應由相對人負擔。原審調卷審查，裁定抗告人應賠
    償相對人之訴訟費用額，依附件計算書確定為新台幣（下同
    ）95,667元，並應加給法定利息；就關於相對人所列假扣押
    聲請費1,000元、假扣押執行費3,600元、聲請文件規費600
    元部分，為保全程序所支出之費用，非該事件審理中所支出
    之費用，尚難認為該件訴訟費用；相對人所列之一、二審判
    決撿應給付予相對人之195, 530元及3,000元等二筆費用，
    分別為第一審判決聲請人勝訴之金額及第二審程序中聲請人
    實體請求法院判決之金額，均非屬該件之訴訟費用，均未將
    之列入訴訟費用，經核於法並無違誤。抗告人雖以前揭情詞
    置辯，然抗告人應負擔第一審訴訟費用之比率為78%，業經
    該事件判決確定，已有既判力，不得任變更，抗告人主張：
    就建築師公會鑑定部分，抗告人應負擔之比率為34%，就土
    木技師公會第一次鑑定部分，抗告人應負擔之比率為55.6%
    云云，自非可採。又兩造間前揭事件經一審命再送台灣省土
    木技師公會鑑定後，抗告人仍具狀質疑該公會之鑑定（見該
    事件原審卷一第231至240頁），第一審乃依相對人之聲請，
    送該會再為補充鑑定，此有本院台中簡易庭函文在卷可憑（
    見該事件一審卷一第258、279、281頁）；台灣省土木技師
    公會受囑託補充鑑定後定期會勘，亦曾函請兩造配合，亦有
    該會函文在卷可參（見該事件一審卷一第289頁），經調卷
    查明。抗告人主張：土木技師第二次鑑定係相對人自行雇用
    ，並非法院函文送請鑑定，抗告人亦未收到公文通知，該部
    分自不應由抗告人負擔云云，亦非可採。綜上所述，本件抗
    告為無理由，應予駁回。
四、據上論結，本件抗告為無理由，依民事訴訟法第495條之1第
    1項、第449條第1項、第95條、第78條，裁定如主文。
中    華    民    國    97    年    4     月    28    日
                    民事第三庭  審判長法  官  林洲富
                                      法  官  曹宗鼎
                                      法  官  黃渙文
正本係照原本作成。
不得再抗告。
中    華    民    國    97    年    4     月    28    日
                                      書記官
附件：
┌───────────────────────────────┐
│計            算             書                               │
├──────────────────┬────────────┤
│項            目                    │金額（新台幣)           │
├──────────────────┼────────────┤
│第一審裁判費                        │  2,650元               │
├──────────────────┼────────────┤
│第一審鑑定費（臺灣省建築師公會）    │ 45,000元               │
├──────────────────┼────────────┤
│第一審鑑定費（臺灣省土木技師公會）  │ 75,000元               │
├──────────────────┼────────────┤
│合        計                        │122,650元               │
├──────────────────┴────────────┤
│抗告人應負擔之金額應為：95,667元（即12265078%=95667）       │
└───────────────────────────────┘


司法院資訊處製作；財團法人民間司法改革基金會備份。
